臺灣苗栗地方法院交通事件裁定　　94年度交聲字第53號
原處分機關　交通部公路總局新竹區監理所苗栗監理站
異　議　人
即受處分人　甲○○
上列受處分人因違反道路交通管理處罰條例案件，對於交通部公
路總局新竹區監理所苗栗監理站94年4 月7 日以竹監苗字第財
54-F00000000號所為之處分（原舉發案號：苗栗縣警察局苗縣警
交字第F00000000 號），聲明異議，本院裁定如下：
    主  文
異議駁回。
    理  由
一、按汽車有左列情形之一者，處汽車所有人新臺幣3千6百元以
    上1萬零8百元以下罰鍰，並禁止其行駛：七、已領有號牌而
    未懸掛者。前項第7款之牌照、號牌吊銷之，道路交通管理
    處罰條例第12條第1項第7款、第2項後段分別定有明文。
二、本件受處分人即異議人甲○○所有車牌號碼IHU-111 號重型
    機車，於民國93年12月9 日下午1 時許，為其妻子莊玉霞騎
    經苗栗市○○路○○路，經執勤員警發現上開機車未懸掛車
    牌之違規，經警員舉發之事實，有舉發違反道路交通管理事
    件通知單、違反道路交通管理事件裁決書各2 張等在卷可考
    。
三、異議人辯稱：異議人不否認其妻子騎機車因無照車牌當場被
    扣留，但莊玉霞於93年12月9 日下午1 時許持罰單前往監理
    站繳交罰款，為警攔下說未懸掛車牌，又被開舉發單，異議
    人認為是不熟悉交通規則被開罰單，實在很冤，於是前往監
    理站第4 股找股長理論，並獲得股長給予同情，告知異議人
    只要開罰單的警員能在罰單上註明有持罰單第F00000000 號
    ，就給予免罰，經異議人透過交通隊長找到舉發警員說明股
    長之意思，在舉發單上註明有持罰單第F00000000 號，於是
    94 年1月6 日前往監理站繳清2400元，但是於94年2 月25日
    又接到裁決書，未懸掛車牌，逕行舉發，按異議人並未駕駛
    機車，何來逕行舉發，且異議人失業快一年，房子快被法院
    拍賣，實無能力再繳納罰款，請法官大人給予同情云云。
四、異議人甲○○所有車牌號碼IHU-111 號重型機車，於93年12
    月9 日下午1 時許，為其妻子莊玉霞騎經苗栗市○○路○○
    路，經執勤員警發現上開機車未懸掛車牌之違規，經警員舉
    發之事實，有舉發違反道路交通管理事件通知單、違反道路
    交通管理事件裁決書各2 張等在卷可考，並未異議人所承認
    ，堪認為真實。經查：
    (1)異議人甲○○舉發通知係因原處分機關苗栗監理站發現係
      駕駛人莊玉霞違規事件，發現漏未通知汽車所有人甲○○
      ，因此通知舉發員警於93年12月22日開立通知單，通知汽
      車所有人甲○○，此有舉發通知單記載違規日期為93年12
      月9 日、開立通知單日期為93年12月22日及苗栗監理站對
      於違反道路交通管理事件不服裁決聲明異議意見書載具可
      知，異議人認為是「逕行舉發」一情，與事實不符，因此
      異議人此部分抗辯不可採信，合先敘明。
    (2)按道路交通安全管理規則第8 條：汽車牌照包括號牌、行
      車執照及拖車使用證，為行車之許可憑證，由汽車所有人
      向公路監理機關申請登記，經清繳其所有違反公路法與道
      路交通管理處罰條例規定之罰鍰及未繳納之汽車燃料使用
      費並檢驗合格後發給之。又同規則第11條：汽車號牌懸掛
      位置，除原設有固定位置外，應依左列規定懸掛固定：三
      、機器腳踏車及拖車號牌每車一面，應正面懸掛於車輛後
      端之明顯適當位置。異議人及其妻子莊玉霞均領有駕駛執
      照，對上開規定應有相當認識，辯稱不熟悉交通規則云云
      ，難以採信，又異議人辯稱：失業快一年，房子快被法院
      拍賣，實無能力再繳納罰款等情，縱屬實情，尚難作為不
      罰之理由。
五、綜上，異議人上開所辯均難認為不罰之理由，原處分機關裁
    處異議人罰鍰3,600 元，吊銷汽車牌照並無不當，本件異議
    為無理由，應予駁回。
六、據上論斷，應依道路交通案件處理辦法第19條，裁定如主文
    。
中　　華　　民　　國　　94　　年　　7 　　月　　19　　日
                  交通法庭 法  官    張珈禎
右正本證明與原本無異
如不服本裁定應於送達後5日內向本院提出抗告狀
                             書記官  黃雅琦
中　　華　　民　　國　　94　　年　　8 　　月　　8 　　日
